臺灣臺中地方法院刑事判決　　　　　　　　　　　　九十三年度易緝字第五四三號
　　公　訴　人　臺灣臺中地方法院檢察署檢察官
　　被　　　告　甲○○
右列被告因竊盜等案件，經檢察官提起公訴（九十二年度偵字第一九三六七號），暨
移
為有罪之陳述，經受命法官聽取當事人意見後，由本院合議庭裁定以簡式審判程序判
決如左：
    主  文
甲○○連續攜帶兇器毀壞安全設備竊盜，未遂，累犯，處有期徒刑壹年。扣案之螺絲
起子、手電筒、活動板手、自備鑰匙各壹支均沒收。
    事  實
一、甲○○前曾有多次竊盜、賭博、侵占等犯行，其中於民國八十九年間因竊盜案件
    ，經本院判處有期徒刑七月確定，於九十年九月十五日縮短刑期執行完畢於翌日
    出監。詎仍不知悔改，復基於意圖為自己不法所有之概括犯意：
  (一)先於九十一年七月九日二十三時許，在臺中縣太平市○○○路二十三號前，以自
    備鑰匙一支，竊取丙○○所有車牌號碼ＪＱＬ─０八八號重型機車乙部，得手後
    ，為避免遭警查緝，相隔約十餘日後，在其原位於臺中縣太平市○○○街八十三
    號居處，動手將己有機車之號碼ＨＺＤ─一二二號車牌予以拆卸，並改懸掛在上
    開竊得機車上，以供己代步之用。嗣於九十二年十月二十八日十九時三十分許，
    在臺中縣烏日鄉○○村○○路二八０巷六號前為警查獲，並扣得其所有供行竊機
    車用之自備鑰匙一支。
  (二)又於九十二年九月三十日二十三時五十八分許，行經臺中市○區○○路二二０號
    ，見丁○○所有尚未遷入居住之建築物內未開燈，竟持所有手電筒一支及在客觀
    上顯足為兇器使用之螺絲起子一支，以手電筒在旁照明，並以螺絲起子撬開破壞
    屬安全設備之鐵捲門電源箱開關後，啟動電源侵入該建築物內，再以螺絲起子敲
    擊毀損未上鎖之屬安全設備之落地鋁門玻璃，欲行竊鋁門框持以變賣，足以生損
    害於丁○○本人。甲○○正在動手拆卸鋁門窗未得逞時，為警據民眾線報前往追
    捕，嗣於九十二年十月一日凌晨零時三十分許，在臺中市○區○○路二一八巷七
    號旁空地為警查獲，並扣得其所有供行竊用之螺絲起子及手電筒各一支。
  (三)另於九十二年十月二十八日十九時三十分許，行經臺中縣烏日鄉○○村○○路二
    八０巷六號乙○○所營木器廠時，見乙○○甫離開木器廠，無人在內看管，遂持
    客觀上足為兇器使用之活動板手一支，撬毀窗戶外圍屬安全設備之鐵欄杆使之彎
    曲，足以生損害於乙○○本人，待欲再進入該工廠內行竊物品時，適為返回上址
    之乙○○報警而當場查獲，並扣得其所有供行竊用之活動板手一支。
二、案經丁○○訴由臺中市警察局第三分局，及乙○○訴由臺中縣警察局烏日分局報
    請臺灣臺中地方法院檢察署檢察官偵查起訴暨移送併辦。
    理  由
一、訊據被告甲○○坦承右開犯罪事實不諱，核與告訴人丁○○、乙○○、被害人丙○○於警詢及本院調查時指述情節相符，復有現場照片十二幀、現場圖二紙、贓
    物認領保管收據一紙、職務報告書二份、車輛竊盜、車牌失竊資料個別查詢報表
    ─查詢車輛認可資料一紙、車籍作業系統─查詢認可資料一紙等件附卷及螺絲起
    子、手電筒、活動板手、鑰匙各一支扣案可資佐證。而被告分別敲擊告訴人丁○○、乙○○所有鋁門窗玻璃、鐵欄杆，導致其等分別受有財產上損失，足生損害
    於告訴人二人至明。可見被告上開自白確與事實相符，本件事證業臻明確，被告
    犯行至堪認定。
二、按刑法第三百二十一條第一項第三款之攜帶兇器竊盜罪，係以行為人攜帶兇器竊
    盜為其加重條件，此所謂兇器，其種類並無限制，凡客觀上足對人之生命、身體
    、安全構成威脅，具有危險性之兇器均屬之，且祇須行竊時攜帶此種具有危險性
    之兇器為已足，並不以攜帶之初有行兇之意圖為必要（最高法院著有七十九年度
    臺上字第五二五三號判例意旨參照）。扣案之螺絲起子、活動板手均屬鐵製材質
    ，為足以殺傷人生命、身體之器械，顯為具有危險性之兇器。是核被告右開(二)、
    (三)所為竊盜行為，係犯刑法第三百二十一條第二項、第一項第二款、第三款攜帶
    兇器毀壞安全設備加重竊盜未遂罪及第三百五十四條毀損罪；右開(一)所為，核係
    犯刑法第三百二十條第一項普通竊盜罪（公訴人疏未論及被告行竊(二)所述部分未
    得手應論以未遂犯，惟起訴法條仍不予變更，併予敘明）。被告先後三次加重竊
    盜未遂、普通竊盜既遂，及二次毀損犯行，均時間緊接，手段相同，所犯基本構
    成要件復相同，顯係基於概括犯意反覆為之，均為連續犯，均依刑法第五十六條
    規定從一重罪之攜帶兇器毀壞安全設備加重竊盜未遂罪及毀損罪論處，並均依法
    加重其刑。至被告所犯前開二罪，具有方法與結果之牽連關係，為牽連犯，依刑
    法第五十五條規定從一重之攜帶器毀壞安全設備加重竊盜未遂罪處斷。公訴人雖
    未及就如事實欄(一)(三)所述普通竊盜、加重竊盜未遂及毀損罪提起公訴，然查此部
    分事實與已起訴事實分別具有連續犯及牽連犯之裁判上一罪關係，本院自得併予
    審理。又被告前曾於八十九年間因竊盜案件，經本院判處有期徒刑七月確定，於
    九十年九月十五日縮短刑期執行完畢於翌日出監等節，有臺灣臺中地方法院檢察
    署刑案資料查註紀錄表及臺灣高等法院被告全國前案紀錄表各一紙在卷佐徵。其
    於前案有期徒刑執行完畢後五年內再犯本案有期徒刑以上之罪，為累犯，依刑法
    第四十七條規定加重其刑，並依法遞加重其刑。至被告行竊財物未得逞即為人發
    覺，係屬未遂犯，依刑法第二十六條前段規定減輕其刑，並依法先加後減之。爰
    審酌被告前已有多次竊盜前科，素行不佳，體無殘缺，竟不思循正當管道賺取錢
    財謀生，反起意行竊為生，考其本案行竊並未得手但已造成告訴人等人、被害人
    損失，迄未與其等達成和解及其犯後直承犯行無誤等一切情狀，量處如主文所示
    之刑。被告於本院審理時雖希望判處有期徒刑十月，惟依前開紀錄表顯示，被告
    於本案之前至少犯有五次竊盜犯行，本案復毀損告訴人等人所有財物，並未與之
    和解，實不宜輕判，是本院審以上情，仍認量處如主文所示之刑度為適當，附此
    敘明。扣案之螺絲起子、手電筒、活動板手、鑰匙各一支，均為被告所有供行竊
    所用之物，業據其於本院審理時供明在卷，均依刑法第三十八條第一項第二款規
    定宣告沒收。
據上論斷，應依刑事訴訟法第二百九十九條第一項前段、第二百七十三條之一第一項
，刑法第五十六條、第三百二十一條第二項、第一項第二款、第三款、第三百五十四
條、第五十五條、第四十七條、第二十六條前段、第三十八條第一項第二款，罰金罰
鍰提高標準條例第一條前段，判決如主文。
中      華      民      國      九十三      年      十    月    二十七  日
                                        法  官  賴妙雲
右正本證明與原本無異。
如不服本判決，應於送達後十日內向本院提出上訴狀 （須附繕本） ，上訴於台灣高等
法院台中分院。
                                        書記官
中      華      民      國      九十三      年      十    月    二十七  日
附錄論罪科刑法條
刑法第三百二十一條第二項、第一項第三款、第三百五十四條
第  321 條  犯竊盜罪而有左列情形之一者，處六月以上、五年以下有期徒刑：
            一  於夜間侵入住宅或有人居住之建築物、船艦或隱匿其內而犯之者。
            二  毀越門扇、牆垣或其他安全設備而犯之者。
            三  攜帶兇器而犯之者。
            四  結夥三人以上而犯之者。
            五  乘火災、水災或其他災害之際而犯之者。
            六  在車站或埠頭而犯之者。
            前項之未遂犯罰之。
第  354 條  毀棄、損壞前二條以外之他人之物或致令不堪用，足以生損害於公眾或他
            人者，處二年以下有期徒刑、拘役或五百元以下罰金。
